【裁判字號】    90,易,1107
【裁判日期】    900618
【裁判案由】    竊盜
【裁判全文】
臺灣板橋地方法院刑事判決                       九十年度易字第一一○七號
    公  訴  人  臺灣板橋地方法院檢察署檢察官
    被      告  丁○○
右列被告因竊盜案件，經檢察官提起公訴（九十年度偵字第一二一○號），本院判決
如左：
      主      文
丁○○竊盜，處罰金參仟元，如易服勞役以參佰元折算壹日。
      事      實
一、丁○○意圖為自己不法所有，於民國八十九年十二月三十日中午十二時許，在位
    於臺北縣板橋市○○街一巷一號之「甲○○服飾店」內，趁該店負責人乙○○不
    注意之際，徒手竊取乙○○所有置於店內價值新台幣七百九十元之咖啡色外套一
    件（已發還乙○○），得手後，適其往臺北縣板橋市○○○街方向離去時，為乙
    ○○發現報警處理，經警當場查獲，而循線偵悉上情。
二、案經乙○○訴由臺北縣警察局板橋分局報請臺灣板橋地方法院檢察署檢察官偵查
    起訴。
      理      由
一、訊據被告丁○○固供承有拿取上述外套之事實，惟矢口否認有何竊盜犯行，辯稱
    ：其未曾偷竊，上開咖啡色外套係其在服飾店隔壁樹下撿到的，其拿起來看時，
    店員即說係其所竊取云云。然查，右揭事實，業據被害人乙○○於警訊中指訴綦
    詳，而被告原於八十九年十二月三十日警訊中陳稱於上開時間確實曾進入該店逛
    逛，並觸摸上開咖啡色外套等語（見偵查卷第五頁），後於八十九年十二月三十
    日偵查筆錄中又稱其未曾進入服飾店內，僅是從附近經過，該件外套係在服飾店
    旁撿到的云云（見偵查卷第十五頁背面），供詞前後矛盾，已非無疑，則查，上
    述咖啡色外套其上黏貼有「甲○○服飾店」之標誌，此據被害人乙○○於警訊時
    陳稱明確，並有照片一幀附於偵查卷可稽，是該件外套顯係被害人之服飾店所有
    ，衡情自無可能將之隨意置放於該店附近之大樹下公共場所，從而被告既自承確
    有拿取該件外套之情不虛，顯見其確有竊盜之行為不虛，此外，並有臺北縣警察
    局板橋分局開具之贓物認領保管單一件在卷可憑，被告前開所辯，顯係飾卸之詞
    ，尚難採信，本件事證已臻明確，被告犯行堪予認定。
二、核被告丁○○意圖為自己不法之所有，而於上開時地，竊取他人之動產，係犯刑
    法第三百二十條第一項之竊盜罪。茲查被告固為精神分裂異常之人，此有被告配
    偶丙○○庭提之臺北縣疑似精神病患護送鑑定及就醫通報單、臺灣省立臺北醫院
    北醫診字第九○○五二六六三二二號診證明書、全民健康保險重大傷病證明申請
    書影本各一紙、受（處）理查詢人口案件登記表二紙及臺灣省立臺北醫院病歷表
    一份附卷可資佐證，惟據其配偶丙○○於本院調查時已陳稱被告之精神狀況時好
    時壞，非全然喪失知覺領會之能力，已足見被告行為時非必處於精神耗弱之狀態
    ，則觀諸被告於本院審理中均能明瞭本院訊問之意旨，且能知所應對針對案情予
    以答辯，雖其反應曾有突兀之處，然其於警訊時亦已陳稱其精神狀況正常，可配
    合製作筆錄及陳述本案發生始末，即難認其為右揭各該竊盜行為時，係處於精神
    耗弱之狀態，本院即不予減輕其刑責，附此敘明。爰審酌被告前無犯罪紀錄，其
    行竊之手段、所竊財物價值非多及所生危害尚稱輕微等一切情狀，量處如主文所
    示之刑，並諭知易服勞役之折算標準，以示懲戒。
據上論斷，應依刑事訴訟法第二百九十九條第一項前段，刑法第三百二十條第一項、
第四十二條第二項，罰金罰鍰提高標準條例第一條前段、第二條，判決如主文。
本案經檢察官吳宗光到庭執行職務。
中      華      民      國      九    十     年    六     月    十八    日
                                臺灣板橋地方法院刑事第一庭
                                    法  官  邱 靜 琪
右正本證明與原本無異。
如不服本判決，應於判決送達後十日內向本院提出上訴狀 (應附繕本) ，上訴於臺灣
高等法院。
                                          書記官    劉日賓
中      華      民      國      九      十    年    六    月    二十    日
附錄本案論罪科刑法條全文：
刑法第三百二十條：
意圖為自己或第三人不法之所有，而竊取他人之動產者，為竊盜罪，處五年以下有期
徒刑、拘役或五百元以下罰金。
意圖為自己或第三人不法之利益，而竊佔他人不動產者，依前項之規定處斷。
前二項之未遂犯罰之。


司法院資訊處製作；財團法人民間司法改革基金會備份。
